de: Rückfahrkamera-Videoschnittstelle: 4-Pin Mini-DIN (S-Video-Stil); BNC; Composite (Cinch); HDMI; IP (Ethernet/RJ45); LVDS (OEM); Proprietärer/OEM-Anschluss; USB (UVC); Sonstige
pt-PT: Interface de vídeo da câmara de marcha-atrás: Mini-DIN de 4 pinos (estilo S-Video); BNC; Composto (RCA); HDMI; IP (Ethernet/RJ45); LVDS (OEM); Conector proprietário/OEM; USB (UVC); Outro
da: Back-up-kameraets videogrænseflade: 4-bens mini-DIN (S-video-stil); BNC; Komposit (RCA); HDMI; IP (Ethernet/RJ45); LVDS (OEM); Proprietær/OEM-forbindelseskomponent; USB (UVC); Andet
ro-RO: Interfață video pentru camera de rezervă: Mini-DIN cu 4 pini (tip S-Video); BNC; Compozit (RCA); HDMI; IP (Ethernet/RJ45); LVDS (OEM); Conector proprietar/OEM; USB (UVC); Altele
hr-HR: Video sučelje kamere za vožnju unatrag: 4-pinski mini-DIN (S-Video tip); BNC; Kompozitni (RCA); HDMI; IP (Ethernet / RJ45); LVDS (OEM); Zaštićeni / OEM priključak; USB (UVC); Ostalo
cs: Video rozhraní couvací kamery: 4pinový mini-DIN (typ S-Video); BNC; Kompozitní (RCA); HDMI; IP (Ethernet/RJ45); LVDS (OEM); Proprietární/OEM konektor; USB (UVC); Jiné
sk-SK: Video rozhranie parkovacej kamery: 4-kolíkový mini-DIN (v štýle S-Video); BNC; Kompozitný (RCA); HDMI; IP (Ethernet/RJ45); LVDS (OEM); Proprietárny/OEM konektor; USB (UVC); Iné
ja: バックアップカメラのビデオインターフェース: 4 ピン mini-DIN (S-Video スタイル); BNC; コンポジット (RCA); HDMI; IP (イーサネット/RJ45); LVDS (OEM); 独自/OEM コネクター; USB (UVC); その他
ru: Видеоинтерфейс камеры заднего вида: 4-контактный mini-DIN (в стиле S-Video); BNC; Композитный (RCA); HDMI; IP (Ethernet/RJ45); LVDS (OEM); Проприетарный/OEM-разъем; USB (UVC); Другое
bg-BG: Видеоинтерфейс на камерата за задно виждане: 4-пинов mini-DIN (тип S-Video); BNC; Композитен (RCA); HDMI; IP (Ethernet/RJ45); LVDS (OEM); Фирмен/OEM конектор; USB (UVC); Друго
zh-CN: 倒车摄像头视频接口: 4 针 mini-DIN（S-Video 样式）; BNC; 复合接口 (RCA); HDMI; IP（以太网/RJ45）; LVDS (OEM); 专有/OEM 连接器; USB (UVC); 其他
th: อินเทอร์เฟซวิดีโอของกล้องมองหลัง: 4-pin mini-DIN (แบบ S-Video); BNC; คอมโพสิต (RCA); HDMI; IP (Ethernet/RJ45); LVDS (OEM); ขั้วต่อเฉพาะแบรนด์/OEM; USB (UVC); อื่นๆ
pl: Interfejs wideo kamery cofania: 4-pinowy mini-DIN (typ S-Video); BNC; Kompozyt (RCA); HDMI; IP (Ethernet/RJ45); LVDS (OEM); Złącze dedykowane/OEM; USB (UVC); Inne
es: Interfaz de video de la cámara de respaldo: Mini DIN de 4 pines (estilo S-Video); BNC; Compuesto (RCA); HDMI; IP (Ethernet/RJ45); LVDS (OEM); Conector patentado/OEM; USB (UVC); Otro
pt-BR: Interface de vídeo da câmera de ré: Mini-DIN de 4 pinos (estilo S-Video); BNC; Vídeo composto (RCA); HDMI; IP (Ethernet/RJ45); LVDS (OEM); Conector proprietário/OEM; USB (UVC); Outro
el: Διεπαφή βίντεο της κάμερας οπισθοπορείας: Mini-DIN 4 ακίδων (στυλ S-Video); BNC; Composite (RCA); HDMI; IP (Ethernet/RJ45); LVDS (OEM); Ιδιόκτητος σύνδεσμος/OEM; USB (UVC); Άλλο
zh-TW: 倒車攝影機視訊介面: 4 針 mini-DIN (S-Video 樣式); BNC; 複合 (RCA); HDMI; IP (乙太網路/RJ45); LVDS (OEM); 專利/OEM 連接器; USB (UVC); 其他
it: Interfaccia video della telecamera backup: Mini-DIN 4 pin (stile S-Video); BNC; Composito (RCA); HDMI; IP (Ethernet/RJ45); LVDS (OEM); Connettore proprietario/OEM; USB (UVC); Altro
vi: Giao diện video camera lùi: Mini-DIN 4 chân (kiểu S-Video); BNC; Composite (RCA); HDMI; IP (Ethernet/RJ45); LVDS (OEM); Đầu nối độc quyền/OEM; USB (UVC); Khác
ko: 후방 카메라 비디오 인터페이스: 4핀 미니 DIN(S-비디오 스타일); BNC; 컴포지트(RCA); HDMI; IP(이더넷/RJ45); LVDS(OEM); 전용/OEM 커넥터; USB(UVC); 기타
sl-SI: Video vmesnik kamere za vzvratno vožnjo: 4-pinski mini-DIN (slog S-Video); BNC; Kompozitni (RCA); HDMI; IP (Ethernet/RJ45); LVDS (OEM); Lastniški konektor/konektor OEM; USB (UVC); Drugo
en: Backup camera video interface: 4-pin mini-DIN (S-Video style); BNC; Composite (RCA); HDMI; IP (Ethernet/RJ45); LVDS (OEM); Proprietary/OEM connector; USB (UVC); Other
tr: Geri görüş kamerası video arayüzü: 4 pimli mini-DIN (S-Video stili); BNC; Kompozit (RCA); HDMI; IP (Ethernet/RJ45); LVDS (OEM); Tescilli/OEM konektörü; USB (UVC); Diğer
hu: Biztonsági mentési kamera videóinterfésze: 4 tűs mini-DIN (S-Video típusú); BNC; Kompozit (RCA); HDMI; IP (Ethernet/RJ45); LVDS (OEM); Egyedi/OEM csatlakozó; USB (UVC); Egyéb
nb: Sikkerhetskopi kamera video grensesnitt: 4-pinners mini-DIN (S-Video-stil); BNC; Kompositt (RCA); HDMI; IP (Ethernet/RJ45); LVDS (OEM); Proprietær/OEM-kontakt; USB (UVC); Annet
fr: Interface vidéo de la caméra de recul: Mini-DIN 4 broches (type S-Video); BNC; Composite (RCA); HDMI; IP (Ethernet/RJ45); LVDS (OEM); Connecteur propriétaire/OEM; USB (UVC); Autre
fi: Peruutuskameran videokäyttöliittymä: 4-nastainen mini-DIN (S-Video-tyyppi); BNC; Komposiitti (RCA); HDMI; IP (Ethernet/RJ45); LVDS (OEM); Valmistajakohtainen / OEM-liitin; USB (UVC); Muu
sv: Extra videogränssnitt för kamera: 4-stifts mini-DIN (S-video); BNC; Komposit (RCA); HDMI; IP (Ethernet/RJ45); LVDS (OEM); Proprietär/OEM-kontakt; USB (UVC); Övrigt
nl: Achteruitrijcamera video-interface: 4-pins mini-DIN (S-Video-stijl); BNC; Composiet (RCA); HDMI; IP (Ethernet/RJ45); LVDS (OEM); Eigen/OEM-connector; USB (UVC); Overig
lt-LT: Atsarginės kameros vaizdo sąsaja: 4 kontaktų „mini-DIN“ (S-Video tipo); BNC; Kompozitinė (RCA); HDMI; IP (Ethernet / RJ45); LVDS (OEM); Patentuota / OEM jungtis; USB (UVC); Kita